臺灣桃園地方法院刑事判決
110年度訴字第608號
公  訴  人  臺灣桃園地方檢察署檢察官 
被      告  柯冠宇



指定辯護人  本院公設辯護人廖彥傑  
上列被告因違反槍砲彈藥刀械管制條例案件，經檢察官提起公訴
（110年度偵字第4502號），本院判決如下：
    主  文
柯冠宇犯非法寄藏可發射子彈具有殺傷力之槍枝罪，處有期徒刑
伍年貳月，併科罰金新臺幣叁萬元，罰金如易服勞役，以新臺幣
壹仟元折算壹日。扣案如附表編號一所示之物沒收之。
    事  實
柯冠宇明知可發射子彈具殺傷力之槍枝、子彈，分屬槍砲彈藥刀
械管制條例第4條第1項第1款、第2款列管之槍砲及彈藥，非經中
央主管機關許可，不得寄藏，竟未經許可，於民國108年12月間
某日，在基隆市仁愛區某卡拉OK店內，受真實身分不詳、暱稱「
簡董」之成年男子所託，代為保管附表編號一所示非制式手槍1
支（含彈匣1個）及附表編號二具有殺傷力之非制式子彈8顆，先
將之藏置於基隆市○○區○○路00巷000弄0號7樓，隨後再因搬家，
而將之藏放於桃園市八德區之租屋處，未經許可而寄藏之，嗣於
109年12月27日，將上開槍、彈自上址租屋處攜出，於同日23時
許，在桃園市八德區介壽路1段與廣福路口，因所搭乘之車輛違
規停車為警攔查，遂將上開槍、彈丟在所搭乘之車輛下方後，為
警當場扣得上開槍、彈而查悉上情。
    理  由
壹、程序部分：
    按除法律另有規定外，實施刑事訴訟程序之公務員因違背法
    定程序取得之證據，其有無證據能力之認定，應審酌人權保
    障及公共利益之均衡維護；又被告以外之人於審判外之陳述
    ，雖不符合同法第159條之1至第159條之4之規定，但經當事
    人於審判程序同意作為證據，法院審酌該言詞陳述或書面陳
    述作成時之情況，認為適當者，亦得為證據；當事人、代理
    人或辯護人於法院調查證據時，知有第159條第1項不得為證
    據之情形，而未於言詞辯論終結前聲明異議者，視為有前項
    之同意，刑事訴訟法第158條之4、第159條之5分別定有明文
    。本判決下列所引用之各項供述證據，被告柯冠宇委由辯護
    人同意各該證據之證據能力（見本院110年度訴字第608號卷
    二，下稱訴字卷二，第56頁），且當事人、辯護人均未於本
    院言詞辯論終結前聲明異議（見訴字卷二第123頁至第134頁
    ），本院審酌此等證據資料取得及製作時之情況，尚無違法
    不當及證明力明顯過低之瑕疵，以之作為證據應屬適當；另
    本判決後述所引之各項非供述證據，無證據證明係實施刑事
    訴訟程序之公務員以不法方式所取得，且亦無證據證明係非
    真實，復均與本件待證事實具有關聯性，是依刑事訴訟法第
    158條之4之反面解釋，當有證據能力；又前開供述與非供述
    證據復經本院於審理期日中合法調查，自均得為本案證據使
    用。
貳、實體部分：
一、事實認定之理由及依據：　　
（一）訊據被告柯冠宇對於持有上開槍、彈之事實固坦承不諱，
      惟辯稱：上開槍、彈是「簡董」於108年12月間某天，在
      基隆市仁愛區東和大樓內某卡拉OK店，用黑色提袋、提袋
      外面用塑膠袋裝著交給我，他只說先寄放在我這，沒說是
      槍跟子彈，我也沒問是什麼，在108年12月間某1天我看裡
      面的東西才知道裡面是槍跟子彈，我先把上開槍、彈拿到
      基隆市○○區○○路00巷000弄0號7樓住處，放了約半年之後
      ，大約是109年6、7月間拿到八德的租屋處，被查獲那天
      才帶出來，被查獲當天我是要把這些槍彈拿去丟掉。經查
      ：
　  ⒈被告於前揭時、地持有上開槍、彈事實，業據被告於警詢
      、偵訊及本院審理時均坦承不諱（見臺灣桃園地方檢察署
      110年度偵字第4502號卷，下稱偵卷，第15至第18頁、第1
      03頁至第104頁；訴字卷二第128頁、第132頁），核與查
      獲當日在場證人廖振凱、許芷瑄於警詢之證述情節相符（
      見偵卷第27頁至第29頁、第33頁至第35頁），並有查獲現
      場、扣案物品、員警密錄器影像、監視器錄影畫面翻拍照
      片共22張（見偵卷第53頁至第63頁）附卷可稽，復有上開
      非制式手槍1支（槍枝管制編號：0000000000號，含彈匣1
      個）及非制式子彈8顆（具直徑約8.9mm之金屬彈頭）扣案
      可資佐證。而扣案之上開槍、彈經送內政部警政署刑事警
      察局鑑驗，經該局以檢視法、性能檢驗法、試射法鑑定結
      果，認「送鑑手槍手槍1支（槍枝管制編號：0000000000
      號），認係非制式手槍，由仿手槍外型製造之槍枝，組裝
      已貫通之金屬槍管而成，擊發功能正常，可供擊發適用子
      彈使用，認具殺傷力」、「送鑑子彈8顆，認均係非制式
      子彈，由金屬彈殼組合直徑約8.9mm金屬彈頭而成，採樣3
      顆試射，均可擊發，認具殺傷力」等情，有內政部警政署
      刑事警察局110年3月15日刑鑑字第1100000684號鑑定書1
      件附卷足憑（見偵卷第117頁），而原先未試射之5顆子彈
      ，經本院於審理中送鑑試射後，均可擊發，認具殺傷力等
      情，有內政部警政署刑事警察局110年12月3日刑鑑字第11
      08022272號函附卷可稽（見訴字卷二第93頁），是被告持
      有具殺傷力之上開槍、彈之事實，已足認定。
　　⒉被告雖辯稱「簡董」將上開槍、彈交被告收受時，是將槍
      彈用黑色提袋、提袋外面用塑膠袋裝著內交付，故被告收
      受時並不知道袋內所置是上開扣案之槍、彈，之後某一天
      ，打開袋子檢視才知道是上開槍、彈云云。惟被告於警詢
      、偵查中始終未為此項辯解，於本院審理時突以此置辯，
      其真實性本值高度存疑。且依被告於本院審理時所述：簡
      董交我上開槍、彈時沒有說裡面放的是槍跟子彈，只說先
      寄放在我這，我沒問是什麼，因為他那時要住院，我是之
      後才去看等語（見訴字卷二第129頁），可知「簡董」係
      因身體有恙，而將上開槍、彈交予被告，其用意並非是在
      原地暫時保管，而是要被告將該槍、彈攜返住處藏放，被
      告對於要放置於家中之物品，豈能不知是何物？況槍枝、
      子彈為法所明文禁止之違禁物，苟非相當熟識之朋友，自
      無甘冒被舉發之危險，隨意寄藏於他人，因此，「簡董」
      既信任被告而將上開槍枝、子彈交予被告藏放，要無不告
      知該袋內裝的是槍枝、子彈之理。故被告辯稱不知於前揭
      時、地自「簡董」處所收受者係上開槍、彈云云，與常情
      有違，不足採取。被告自受託寄藏之初即108年12月某日
      起，即明知所收受者係受政府管制之非制式手槍、非制式
      子彈，主觀上確有寄藏本案槍、彈之故意，洵可採認。綜
      上所述，本件事證明確，被告犯行洵堪認定。
二、論罪科刑：　　　
（一）寄藏槍彈行為，核係繼續犯，寄藏期間均屬行為之繼續（
      參照最高法院八十八年度第八次刑事庭會議決議）。被告
      自108年12月間某日起至109年12月27日為警查獲時止，未
      經許可寄藏前開槍、彈，為繼續犯；而被告為警查獲前，
      槍砲彈藥刀械管制條例第7條、第8條雖於109年6月10日修
      正公布，於同年月12日起施行，然被告之犯罪行為完結既
      繼續至寄藏行為終了時為止，從而被告所為自應依其查獲
      時業已修正生效之槍砲彈藥刀械管制條例第7條第4項論處
      ，並非屬行為後法律變更之情形，自無新舊法比較之問題
      。
（二）槍砲彈藥刀械管制條例將「持有」與「寄藏」為分別之處
      罰規定，則單純之「持有」，固不包括「寄藏」，但「寄
      藏」之受人委託代為保管，其保管之本身所為之「持有」
      ，既係「寄藏」之當然結果，法律上自宜僅就「寄藏」行
      為為包括之評價，不另就「持有」予以論罪（最高法院10
      7年度台上字第3004號判決意旨參照）。被告既供稱其係
      讓「簡董」寄放本案槍彈等語，依上開見解，自屬寄藏。
      核被告所為，係犯槍砲彈藥刀械管制條例第7條第4項之非
      法寄藏非制式手槍罪及同條例第12條第4項之非法寄藏子
      彈罪。公訴意旨認被告係涉犯非法持有可發射子彈具殺傷
      力之槍枝、子彈罪嫌，尚有未洽；又非法持有或寄藏可發
      射子彈具有殺傷力之槍枝或子彈者，所犯均屬槍砲彈藥刀
      械管制條例第8條第4項（槍枝）或第12條第4項（子彈）
      之罪，縱犯罪之行為態樣有持有或寄藏之不同，然其論罪
      科刑之法條既屬相同，不生變更起訴法條之問題（最高法
      院104年度台上字第2960號判決意旨參照），且被告於108
      年12月間某天，在基隆市仁愛區東和大樓內某卡拉OK店，
      自「簡董」處收受上開槍、彈後，先將之藏置於基隆市○○
      區○○路00巷000弄0號7樓，其後將之藏放於桃園市八德區
      之租屋處等寄藏上開槍、彈之事實，經被告於審理中自承
      ，該部分之事實亦經檢察官、被告及辯護人於審理過程充
      分辯論，對被告攻擊防禦不生影響，併此敘明。
（三）又非法寄藏槍砲彈藥刀械等違禁物，所侵害者為社會法益
      ，如寄藏之客體種類相同（同為手槍，或同為子彈者），
      縱令持有之客體有數個（如數支手槍、數顆子彈），仍為
      單純一罪，不發生想像競合犯之問題。是被告未經許可，
      同時寄藏非制式手槍1支、具殺傷力之非制式子彈8顆，仍
      應分別僅成立單純一非法寄藏非制式手槍罪及一非法寄藏
      子彈罪，不以其所寄藏之槍、彈數量而成立數罪。被告同
      時地寄藏本案槍、彈，因係二種以上不相同種類客體，屬
      於以一行為同時觸犯未經許可寄藏非制式手槍罪、非法寄
      藏子彈罪，為想像競合犯，應依刑法第55條規定，從一重
      之未經許可寄藏非制式手槍罪處斷。
（四）按槍砲彈藥刀械管制條例第8條第4項之未經許可持有槍枝
      罪，其持有行為係行為之繼續，持有犯罪之完成須以其繼
      續持有行為終了時為斷。且繼續犯之「最初行為」、「中
      間行為」或「行為終了」，祗要其中一部行為係在另一犯
      罪所處徒刑執行完畢5年以內者，即該當累犯之要件（最
      高法院109年度台上字第2595號判決意旨可資參照）。本
      件被告前因⒈違反毒品危害防制條例案件，經臺灣基隆地
      方法院以103年度基簡字第140號判決判處有期徒刑3月確
      定，於104年1月16日徒刑執行完畢；⒉①違反毒品危害防制
      條例案件，經臺灣基隆地方法院以103年度基簡字第140號
      判決判處有期徒刑3月確定、②詐欺案件，經臺灣基隆地方
      法院以103年度訴字第629號判決判處有期徒刑2月確定、③
      偽證案件，經臺灣高等法院以105年度原上訴字第12號判
      決判處有期徒刑5月確定，並由臺灣高等法院就上開①、②
      、③案件所科之刑，以106年度聲字第140號裁定定應執行
      有期徒刑9月確定；⒊①妨害自由案件，經臺灣基隆地方法
      院以105年度訴字第68號判決判處有期徒刑3月確定、②公
      共危險案件，經臺灣基隆地方法院以105年度基交簡字第2
      63號判決判處有期徒刑3月確定，並由臺灣基隆地方法院
      就上開①、②案件所科之刑，以106年度聲字第193號裁定定
      應執行有期徒刑6月確定，並與前開⒉案所科之刑接續執行
      ，於106年7月20日徒刑執行完畢，此有被告臺灣高等法院
      被告前案紀錄表在卷可參，因被告所為非法寄藏槍彈之犯
      行，係自108年12月間從「簡董」處取得時起，至109年12
      月27日經警查獲始終了，而其寄藏本案槍彈行為之一部，
      既係在上開有期徒刑執行完畢後5年內故意所為，參酌首
      揭所述，即該當累犯之要件。依司法院釋字第775號解釋
      意旨，審酌被告所為成立累犯之前案各犯行，與本案所犯
      之罪質不同，二者不法關聯性甚微，復衡酌被告之犯罪情
      節，尚難僅因前受有期徒刑執行完畢之事實，遽認被告個
      人有何對刑罰反應力薄弱之特別惡性存在，本件於法定刑
      範圍內斟酌刑法第57條事項量刑，即可充分評價被告之罪
      責，故不加重其刑。又被告雖構成累犯，然本院審酌不予
      加重其刑，為免誤會，爰不予主文記載「累犯」，應適用
      之法條亦不援引「刑法第47條第1項」。
（五）辯護人雖請求依刑法第59條規定酌減被告之刑度，惟刑法
      第59條之酌量減輕其刑，必於犯罪之情狀，在客觀上足以
      引起一般同情，認為即予宣告法定低度刑期，猶嫌過重者
      ，始有其適用（最高法院51年台上字第889號判例意旨參
      照）。具殺傷力之槍枝、子彈均係具有高度危險性之管制
      物品，並為治安機關嚴加查緝對象，被告明知上情，仍寄
      藏而持有本案槍、彈，所為不僅對社會治安造成潛在危險
      ，並可能對他人之生命安全構成威脅，犯罪所生之危害非
      輕，另觀諸被告供述寄藏本案槍、彈之緣由及經過，未見
      有何出於生計或其他特殊原因、環境始犯下本案而堪以憫
      恕之情，自無從依刑法第59條規定酌減其刑。　　　
（六）爰審酌被告非法寄藏具殺傷力之非制式手槍及子彈，雖未
      持以犯案，然對不特定民眾之生命、身體安全仍構成潛在
      嚴重威脅，影響社會治安至鉅，實應嚴予非難。惟念被告
      犯後坦承犯行，兼衡其素行、犯罪動機、手段、本案寄藏
      之手槍數量1支、子彈數量則多達8顆、所生危害，兼衡被
      告於警詢時自陳國中畢業之智識程度、業工、家境勉持之
      生活狀況等一切情狀（見偵卷第15頁），量處如主文所示
      之刑，並諭知罰金易服勞役之折算標準。　
三、沒收：
（一）按違禁物，不問屬於犯罪行為人與否，沒收之，刑法第38
      條第1項定有明文。經查，扣案之附表編號一非制式手槍1
      支（槍枝管制編號：0000000000號，含彈匣1個），係槍
      砲彈藥刀械管制條例第4條所列未經許可，不得持有之違
      禁物，不問屬於被告與否，均應依刑法第38條第1項規定
      宣告沒收。
（二）被告所寄藏具殺傷力之附表編號二非制式子彈8顆，業經
      鑑定機關全數試射擊發，業如前述，所餘之彈頭、彈殼均
      已喪失效能，不再具有殺傷力，已非違禁物，均不予宣告
      沒收。
據上論斷，應依刑事訴訟法第299條第1項前段，槍砲彈藥刀械管
制條例第7條第4項、第12條第4項，刑法第11條前段、第55條、
第42條第3項前段、第38條第1項，判決如主文。
中　　華　　民　　國　　111 　年　　3 　　月　　14　　日
                  刑事第三庭　審判長法　官　謝順輝
                                    法  官  林莆晉
                                    法  官  呂秉炎
以上正本證明與原本無異。
如不服本判決應於收受判決後20日內向本院提出上訴書狀，並應
敘述具體理由。其未敘述上訴理由者，應於上訴期間屆滿後20日
內向本院補提理由書(均須按他造當事人之人數附繕本)「切勿逕
送上級法院」。 
　　　　　　　　　　　　　　　      書記官　曾雋行
中　　華　　民　　國　　111 　年　　3 　　月　　15　　日
附錄本案論罪科刑法條：
槍砲彈藥刀械管制條例第7條第4項
未經許可，製造、販賣或運輸制式或非制式火砲、肩射武器、機
關槍、衝鋒槍、卡柄槍、自動步槍、普通步槍、馬槍、手槍或各
類砲彈、炸彈、爆裂物者，處無期徒刑或7年以上有期徒刑，併
科新臺幣3千萬元以下罰金。
未經許可，轉讓、出租或出借前項所列槍砲、彈藥者，處無期徒
刑或5年以上有期徒刑，併科新臺幣1千萬元以下罰金。
意圖供自己或他人犯罪之用，而犯前二項之罪者，處死刑或無期
徒刑；處徒刑者，併科新臺幣5千萬元以下罰金。
未經許可，持有、寄藏或意圖販賣而陳列第1項所列槍砲、彈藥
者，處5年以上有期徒刑，併科新臺幣1千萬元以下罰金。
意圖供自己或他人犯罪之用，以強盜、搶奪、竊盜或其他非法方
法，持有依法執行公務之人所持有之第1項所列槍砲、彈藥者，
得加重其刑至二分之一。
第1項至第3項之未遂犯罰之。
槍砲彈藥刀械管制條例第12條第4項
未經許可，製造、販賣或運輸子彈者，處1年以上7年以下有期徒
刑，併科新台幣500萬元以下罰金。
未經許可，轉讓、出租或出借子彈者，處6月以上5年以下有期徒
刑，併科新台幣300萬元以下罰金。
意圖供自己或他人犯罪之用，而犯前二項之罪者，處3年以上10
年以下有期徒刑，併科新台幣700萬元以下罰金。
未經許可，持有、寄藏或意圖販賣而陳列子彈者，處5年以下有
期徒刑，併科新台幣300萬元以下罰金。
第1項至第3項之未遂犯罰之。

附表：
編號 物品名稱 數量 鑑定結果 一 非制式手槍（槍枝管制編號：0000000000號，含彈匣1個） 1支 係非制式手槍，由仿手槍外型製造之槍枝，組裝已貫通之金屬槍管而成，擊發功能正常，可供擊發適用子彈使用，認具殺傷力。 二 非制式子彈 8顆 認均係非制式子彈，由金屬彈殼組合直徑約8.9mm金屬彈頭而成，採樣3顆試射，均可擊發，認具殺傷力（原先未試射之5顆子彈，經本院於審理中送鑑試射後，均可擊發，認具殺傷力）。